臺灣雲林地方法院刑事判決
110年度易字第597號
公  訴  人  臺灣雲林地方檢察署檢察官
被      告  簡誠輝


            江政憲


            朱聖杰



上列被告因竊盜案件，經檢察官提起公訴（110年度偵字第5967
號），被告於準備程序中就被訴事實為有罪之陳述，經告知簡式
審判程序之旨，並聽取當事人之意見後，本院裁定改依簡式審判
程序審理，茲判決如下：
    主    文
【簡誠輝】犯結夥三人以上竊盜罪，累犯，處有期徒刑柒月。扣
案之金屬製墊片壹個及未扣案之犯罪所得新臺幣壹佰伍拾元均沒
收，於全部或一部不能沒收或不宜執行沒收時，追徵其價額。
【江政憲】犯結夥三人以上竊盜罪，累犯，處有期徒刑柒月。未
扣案之犯罪所得新臺幣壹佰伍拾元沒收，於全部或一部不能沒收
或不宜執行沒收時，追徵其價額。
【朱聖杰】犯結夥三人以上竊盜罪，處有期徒刑陸月，如易科罰
金，以新臺幣壹仟元折算壹日。未扣案之犯罪所得新臺幣貳佰元
沒收之，於全部或一部不能沒收或不宜執行沒收時，追徵其價額
。
    事    實
一、簡誠輝、江政憲與朱聖杰三人結夥，共同意圖為自己不法之
    所有，基於竊盜之犯意聯絡，由江政憲騎乘車牌號碼000-00
    00號普通重型機車搭載簡誠輝，朱聖杰則騎乘車牌號碼000-
    000號普通重型機車，於民國110年5月14日凌晨2時48分許起
    至同日凌晨3時20分許止之期間，至雲林縣○○鄉○鎮村○鎮000
    號附近之福德祠，推由簡誠輝進入福德祠內，以釣線綑綁其
    事前黏貼雙面膠之金屬製墊片，將之垂入福德祠油香箱內黏
    取金錢，江政憲、朱聖杰則在福德祠外把風之方式，共同竊
    取油香箱內之現金共新臺幣(下同)500元得手後騎乘上開機
    車離去。所得由簡誠輝、江政憲各分得150元，朱聖杰分得2
    00元，均花用殆盡。嗣福德祠管理委員會委員唐文卿於同日
    上午10時許，在福德祠發現遺留在油香箱內之金屬製墊片後
    報警處理，經警調閱周邊路口監視器錄影畫面，並扣得上開
    金屬製墊片1個，而查悉上情。
二、案經唐文卿訴由雲林縣警察局斗南分局報告臺灣雲林地方檢
    察署檢察官偵查起訴。
    理    由
壹、程序部分：
    本案被告簡誠輝、江政憲、朱聖杰所犯係死刑、無期徒刑、
    最輕本刑為3年以上有期徒刑或高等法院管轄第一審之案件
    以外之罪，其於準備程序中就被訴事實為有罪之陳述，經告
    知簡式審判程序之旨，並聽取其與公訴人之意見後，依刑事
    訴訟法第273條之1規定，經裁定由法官進行簡式審判程序審
    理；且依刑事訴訟法第273條之2及第159條第2項之規定，不
    適用傳聞法則有關限制證據能力之相關規定，合先敘明。
貳、實體部分：
一、認定犯罪事實所憑之證據及理由：
　　前揭犯罪事實，業據被告簡誠輝、江政憲、朱聖杰於警詢、
    偵訊及本院審理時坦承不諱，核與證人即告訴人唐文卿於警
    詢時之指述相符，並有雲林縣警察局斗南分局扣押筆錄暨扣
    押物品目錄表各1份、現場及扣案物照片10張、監視器畫面
    擷圖12張在卷可稽（偵卷第14頁至第16頁、第30頁至第35頁
    ），復有金屬製墊片1個扣案可證，足認被告3人之自白與事
    實相符，可以採信。本件事證明確，被告3人犯行均堪認定
    ，應依法論科。
二、論罪科刑之理由：
  ㈠按所謂「結夥三人以上」，係指有共同犯罪之故意，結為一
    夥而言，把風或接應行為，旨在排除犯罪障礙或助成犯罪之
    實現，在合同意思範圍內分擔犯罪行為之一部，故亦係共同
    正犯而應計入結夥之內（最高法院96年度台上字第3690號判
    決意旨參照）。經查，本件竊盜犯行係由被告3人，在上開
    事實欄所示之時、地，由被告簡誠輝下手行竊，而由被告江
    政憲、朱聖杰在外把風之分工方式，一同竊取福德祠之財物
    ，當屬結夥三人以上竊盜無誤。是核被告3人所為，均係犯
    刑法第321條第1項第4款之結夥三人以上竊盜罪。
  ㈡被告3人，就上開犯行間，有犯意聯絡及行為分擔，為共同正
    犯。然刑法第321條第1項第4款之結夥竊盜罪本質即為共同
    犯罪，自毋庸於主文罪名諭知係共同犯罪（有最高法院83年
    度台上字第2520號判決要旨可資參照）。
  ㈢刑之加重：
　　被告簡誠輝前因竊盜、妨害自由等案件，經臺灣嘉義地方法
    院（下稱嘉義地院）以104年度聲字第68號裁定應執行有期
    徒刑2年6月確定，於105年7月22日縮短刑期假釋出監並付保
    護管束，於106年6月9日假釋期滿未經撤銷，其未執行之刑
    ，以已執行論；被告江政憲前因竊盜案件，經嘉義地院以10
    6年度嘉簡字第503號判決判處有期徒刑5月確定，於106年10
    月13日易科罰金執行完畢等情，有其等臺灣高等法院被告前
    案紀錄表可稽，故被告簡誠輝、江政憲於前開案件執行完畢
    後之5年以內，故意再犯本案有期徒刑以上之罪，均構成累
    犯。參酌司法院釋字第775號解釋意旨，審酌被告簡誠輝、
    江政憲未因前案徒刑執行完畢而有所警惕，其等前案與本件
    所犯之罪均為竊盜罪，未因刑之執行而有所悔改，再為本件
    犯行，可見被告簡誠輝、江政憲自我克制能力及對於刑罰之
    反應力均薄弱，具有特別惡性，本案縱予加重最低本刑，對
    其人身自由未有過苛侵害或有超過其所應負擔罪責之情形，
    爰依刑法第47條第1項規定，加重其刑。
  ㈣爰以行為人之責任為基礎，審酌被告簡誠輝、江政憲除上開
    經論以累犯之前科外，另有他件竊盜前科紀錄，被告朱聖杰
    亦曾因竊盜案件經法院論罪科刑之素行，竟恣意結夥竊取他
    人財物，侵害他人財產法益，所為實不足取。惟念其等於犯
    後於警偵審程序均坦承犯行，兼衡犯罪所得為500元，暨其
    等犯罪之動機、手段、所生之危害，復考量被告簡誠輝自陳
    國中畢業之智識程度，無業，領有身心障礙證明，家庭經濟
    狀況勉持（見本院卷第78頁、偵卷第19頁）；被告江政憲自
    陳高中畢業之智識程度，為採筍子工人，領有身心障礙證明
    ，家庭經濟狀況普通（見本院卷第78頁、偵卷第21頁）；被
    告朱聖杰自陳高中肄業之智識程度，務農，領有身心障礙證
    明，家庭經濟狀況普通（見本院卷第78頁），及告訴人之意
    見（見本院卷第65頁）等一切情狀，分別量處如主文所示之
    刑，並就得易科罰金部分，諭知易科罰金之折算標準。
三、沒收部分：
　㈠供犯罪所用之物部分：
    按供犯罪所用之物，屬於犯罪行為人者，得沒收之，刑法第
    38條第2項前段定有明文。扣案之金屬製墊片1個，為被告簡
    誠輝所有，並供其為本案所用，是該扣案之金屬製墊片，自
    應依刑法第38條第2項前段規定，對被告簡誠輝宣告沒收之
    。
　㈡犯罪所得部分：
　　按犯罪所得，屬於犯罪行為人者，沒收之。前二項之沒收，
    於全部或一部不能沒收或不宜執行沒收時，追徵其價額；犯
    罪所得已實際合法發還被害人者，不予宣告沒收或追徵，刑
    法第38條之1第1項前段、第3項、第38條之1第5項分別定有
    明文。次按共同正犯犯罪所得之沒收或追徵，應就各人所分
    得之數為之，倘若共同正犯內部間，對於不法利得分配明確
    時，應依各人實際分配所得宣告沒收（最高法院107年度台
    上字第1572號判決意旨參照）。查被告3人共竊得500元，由
    被告簡誠輝、江政憲、朱聖杰分別分得150元、150元、200
    元等情，業據被告3人於偵訊中供陳明確（見偵卷第64頁）
    ，然迄今尚未實際合法發還告訴人，亦未賠償告訴人，自應
    依前揭規定對其等上開犯罪所得均宣告沒收，並於全部或一
    部不能沒收或不宜執行沒收時，均追徵其價額。
據上論斷，依刑事訴訟法第273條之1第1項、第299條第1項前段
，刑法第28條、第321條第1項第4款、第47條第1項、第41條第1
項前段、第38條第2項前段、第38條之1第1項前段、第3項，判決
如主文。
本案經檢察官陳淑蓉提起公訴，檢察官林豐正到庭執行職務。
中　　華　　民　　國　　110 　年　　11　　月　　30　　日
                  刑事第二庭  法  官  簡鈺昕
以上正本證明與原本無異。 　　　　　　　　　
如不服本判決應於收受判決後20日內向本院提出上訴書狀，並應
敘述具體理由；其未敘述上訴理由者，應於上訴期間屆滿後20日
內向本院補提理由書（均須按他造當事人之人數附繕本）。「切
勿逕送上級法院」。
                              書記官  林芳宜
中　　華　　民　　國　　110 　年　　11　　月　　30　　日
附錄本案論罪科刑法條全文：
中華民國刑法第321條
犯前條第1項、第2項之罪而有下列情形之一者，處6月以上5年以
下有期徒刑，得併科50萬元以下罰金：
一、侵入住宅或有人居住之建築物、船艦或隱匿其內而犯之。
二、毀越門窗、牆垣或其他安全設備而犯之。
三、攜帶兇器而犯之。
四、結夥三人以上而犯之。
五、乘火災、水災或其他災害之際而犯之。
六、在車站、港埠、航空站或其他供水、陸、空公眾運輸之舟、
    車、航空機內而犯之。
前項之未遂犯罰之。